臺灣臺北地方法院民事裁定
111年度小上字第179號
上  訴  人  張維仁  
被 上 訴人  許榮貴  

上列當事人間請求損害賠償事件，上訴人對於中華民國111年9月
28日本院新店簡易庭111年度店小字第1181號第一審判決提起上
訴，本院裁定如下：
    主  文
一、上訴駁回。
二、第二審訴訟費用新臺幣1,500元由上訴人負擔。
    理  由
一、按對於小額程序之第一審裁判提起上訴，非以其違背法令為
    理由，不得為之，並應於上訴狀內記載上訴理由，表明原判
    決所違背之法令及其具體內容，暨依訴訟資料可認為原判決
    有違背法令之具體事實，民事訴訟法第436條之24第2項、第
    436條之25分別定有明文。所謂違背法令，係指依同法第436
    條之32第2項準用第468條所定判決不適用法規或適用不當、
    第469條第1款至第5款所定判決當然違背法令之情形。故當
    事人提起上訴，如以同法第469條所列第1款至第5款為理由
    時，其上訴狀或理由書應表明該判決有合於各該條款規定情
    形之具體內容，及係依何訴訟資料合於該違背法令之具體事
    實。如係以第一審判決有民事訴訟法第468條不適用法規或
    適用法規不當為上訴理由時，其上訴狀或理由書應表明該判
    決所違背之法令條項，或有關司法院解釋或憲法法庭裁判之
    字號，或成文法以外之習慣或法理等及其具體內容，暨係依
    何訴訟資料合於該違背法令之具體事實。如未依上述方法表
    明，或其所表明者與上開法條規定不合時，即難認為已合法
    表明上訴理由，其上訴自非合法（最高法院111年度台上字
    第988號、同年度台上字第1361號裁定參照）。又依民事訴
    訟法第436條之32第2項規定，第469條第6款之判決不備理由
    或理由矛盾之當然違背法令於小額事件之上訴程序並不準用
    ，是於小額事件中所謂違背法令，並不包含認定事實錯誤、
    取捨證據不當或就當事人提出之事實或證據疏於調查或漏未
    斟酌之判決不備理由情形。而上訴不合法者，依同法第436
    條之32第2項準用第471條第1項、第444條第1項規定，法院
    毋庸命其補正，應逕以裁定駁回之。
二、上訴意旨略以：上訴人與車牌號碼000-0000號自用小客車（
    下稱系爭車輛）所有權人為兄弟關係，有民法第169條所定
    表見代理之事實及法律關係等語，並上訴聲明：原判決廢棄
    。
三、經查，上訴人所執上訴理由，僅係對原審就上訴人是否為系
    爭車輛所有權人之事實認定及取捨證據等職權行使指摘其不
    當，而未具體指明原判決有何不適用法規或適用法規不當之
    情形，並揭示該法規之條項或其內容，或表明原判決有合於
    民事訴訟法第469條第1款至第5款所定違背法令之具體內容
    ，亦未表明依何訴訟資料可認為原判決有違背法令之具體事
    實，難認其已合法表明上訴理由。揆諸首開說明，其上訴為
    不合法，應予駁回。
四、本件第二審上訴裁判費為新臺幣1,500元，應由上訴人負擔
    ，爰確定如主文第2項所示。
五、據上論結，本件上訴為不合法。依民事訴訟法第436條之32
    第1項、第2項、第444條第1項前段、第436條之19第1項、第
    95條、第78條，裁定如主文。 
中　　華　　民　　國　　111 　年　　12　　月　　14　　日
                  民事第一庭  審判長法  官  賴錦華
　　　　　　　　　                  法  官  賴淑萍
　　　　　　　　　                  法　官　李桂英  
以上正本係照原本作成。
本裁定不得抗告。 
中　　華　　民　　國　　111 　年　　12　　月　　 14 　日
                                書記官　劉士筠